【裁判字號】    96,交訴,161
【裁判日期】    970626
【裁判案由】    公共危險等
【裁判全文】
臺灣臺北地方法院刑事判決             96年度交訴字第161號
公  訴  人  臺灣臺北地方法院檢察署檢察官
被      告  乙○○
選任辯護人  徐揆智律師
上列被告因公共危險等案件，經檢察官提起公訴（96年度偵字第
23239號），嗣於本院準備程序進行中，被告就被訴事實為有罪
之陳述，經本院合議庭認為適當後，裁定由受命法官獨任進行簡
式審判程序，判決如下：
    主      文
乙○○服用酒類，不能安全駕駛動力交通工具而駕駛，處有期徒
刑陸月；又因過失致人於死，處有期徒刑壹年；又駕駛動力交通
工具肇事，致人死傷而逃逸，處有期徒刑捌月。應執行有期徒刑
貳年，緩刑伍年。
    事      實
一、乙○○於民國96年10月24日晚間8時許至翌（25）日上午1時
    許，在臺北市○○區○○路1段「錢櫃」KTV內與友人飲用大
    量啤酒酒類飲料後，已達反應變慢、感覺降低、步態不穩、
    精神混惑不清晰而不能安全駕駛動力交通工具之程度，詎仍
    駕駛車號3508-M W號自用小客車，由上開處所往臺北縣三重
    市方向行駛欲返回住處，嗣於同日上午2時許，途經臺北市
    ○○○路、武昌街口（中興橋）時，應注意駕駛人駕駛汽車
    ，應遵守道路交通標誌及標線之指示，且依當時情形，天候
    晴、夜間有照明、路面無缺陷及障礙物、視距良好，亦無不
    能注意之情事，竟因酒醉程度嚴重而無法判別道路狀況，貿
    然行駛闖入中興橋機車引道，而衝撞正在該處執行酒測勤務
    之警員林丁坤及駕駛車號GJ-50號遭攔檢之民眾丙○○，致
    林丁坤受有左側跟骨開放性骨折、多處擦傷等傷害（林丁坤
    已於偵查中撤回告訴，乙○○此部分所犯過失傷害罪嫌業經
    檢察官為不起訴處分），丙○○則受有臉、頭皮及頸之挫傷
    、前臂挫傷、左橈骨幹開放性骨折、右脛骨幹開放性骨折、
    左閉鎖性踝骨折、腦震盪等傷害（嗣於本院審理時撤回告訴
    ，另為公訴不受理之判決）。乙○○於肇事致人死傷後，竟
    未停車處理，而沿上開機車引道繼續往前行駛逃逸，復於同
    日上午2時10分，在上開機車引道上，衝撞前方由陳秉毅所
    駕駛、附載丁○○之車號AZK-286號重型機車，致陳秉毅受
    到猛烈撞擊而彈落至中興橋下溺水死亡，丁○○則倒地，受
    有臉部擦挫傷、頭皮挫傷、右耳擦傷、左右前臂擦挫傷、左
    右膝擦傷及右小腿擦傷等傷害（丁○○亦於本院審理時撤回
    告訴，另為公訴不受理判決），惟乙○○仍繼續駕車前行，
    嗣經警方據報到場攔獲逮捕，並測得其呼氣所含酒精濃度高
    達每公升1.14毫克，始悉上情。陳秉毅之屍體則延至同月27
    日上午8時許，方經家屬在臺北縣三重市臺北橋下之淡水河
    畔尋獲。
二、案經林丁坤之配偶陳上華、丙○○、丁○○、陳秉毅之父甲○○分別訴由臺北市政府警察局萬華分局報請臺灣臺北地方
    法院檢察署檢察官偵查起訴；嗣於本院準備程序進行中，乙○○就被訴事實為有罪之陳述，本院裁定以簡式審判程序審
    理。
    理      由
一、訊據被告乙○○對於上開事實均坦承不諱，核與告訴人丙○○、林丁坤、丁○○、甲○○指訴情節相符，並有丙○○、
    林丁坤、丁○○提出之診斷證明書、道路交通事故現場圖、
    道路交通事故調查報告表(一)、(二)、交通事故談話紀錄表、道
    路交通事故補充資料表、道路交通事故肇事人自首情形紀錄
    表、現場及車損照片在卷可稽（見臺灣臺北地方法院檢察署
    96年度偵字第23239號卷第26、27頁、第35至45頁、第49至6
    2頁、第107頁）；而被害人陳秉毅係因車禍溺水死亡一節，
    亦經臺灣板橋地方法院檢察署檢察官督同該署法醫師相驗屬
    實，有相驗照片、臺灣板橋地方法院檢察署相驗屍體證明書
    、臺灣板橋地方法院檢察署檢驗報告書附卷可考（見臺灣板
    橋地方法院檢察署96年度相字第1342號卷第60至66頁、第71
    至75頁），足認被害人陳秉毅之死亡結果與被告駕車肇事之
    過失行為間，具有相當因果關係。至於被告飲用酒類致不能
    安全駕駛動力交通工具而駕駛之公共危險罪部分，則尚有酒
    精濃度測試單、刑法第185條之3案件測試觀察紀錄表、生理
    平衡檢測表在卷可稽（見同上偵字卷第28、30、31頁）。依
    前揭客觀事證，足徵被告出於任意性之自白與事實相符，自
    堪採信，本件事證明確，被告犯行堪以認定，應依法論科。
二、被告行為後，刑法第185條之3條文業於97年1月2日修正公布
    ，將原先「處1年以下有期徒刑、拘役或3萬元以下罰金」之
    法定刑，修正為「處1年以下有期徒刑、拘役或科或併科15
    萬元以下罰金」，而規定得併科罰金並大幅提高罰金刑度範
    圍，經比較新舊法結果，認裁判時即修正後之法律對被告未
    較為有利，依刑法第2條第1項前段，自應適用被告行為時即
    修正前刑法第185條之3規定論處，先予說明。
三、核被告所為，係犯修正前刑法第185條之3服用酒類不能安全
    駕駛動力交通工具而駕駛罪、刑法第276條第1項過失致死罪
    ，及刑法第185條之4肇事逃逸罪。被告所犯上開三罪，犯意
    各別，行為互殊，應予分論併罰。爰審酌被告明知酒後駕駛
    行為對於一般用路人及不特定大眾危害甚鉅，政府亦一再宣
    導規勸並嚴加取締，詎仍心存僥倖心態，漠視他人生命財產
    安全，於事後經測得呼氣酒精濃度高達每公升1.14毫克，實
    則已達爛醉之程度下，猶駕車行駛上路，甚至闖入機車引道
    ，撞擊多人受傷，被害人陳秉毅更因而不幸死亡，其家屬之
    悲痛可想而知，被告犯罪所生之危害結果可謂重大，惟犯後
    坦承犯行等一切情狀，就所犯三罪分別量處如主文所示之刑
    ，並定其應執行刑。被告酒後駕車波及他人，致生遺憾，理
    當予以嚴懲制裁，惟被告前未曾受任何刑之宣告，有臺灣高
    等法院被告前案紀錄表在卷可稽，其素行尚無不佳，且於本
    件案發後尚能亡羊補牢，逐一與告訴人丙○○、丁○○、甲○○達成和解，告訴人等亦均已撤回告訴在案，有和解書、
    調解書、撤回告訴狀在卷可稽，而被告始終坦承犯行，復當
    庭向告訴人致歉，顯見具有悔意，其經此偵查、審判程序，
    應足以使其知所警惕，而無再犯之虞；本院斟酌上情，另慮
    及被告尚有母親、妻子及分別年僅9歲、7歲之幼女尚待其照
    顧撫育，有卷附戶口名簿可證，且因賠償告訴人而對外負債
    ，有土地登記謄本存卷可考，若逕令被告入監服刑，致其妻
    女生活失所依附，甚而再添增一個非健全之家庭，亦非本院
    所樂見。因認前開本院對被告所宣告之刑，以暫不執行為適
    當，爰併予宣告緩刑5年，以啟自新，並期被告能時時體會
    感受他人喪親之痛，於往後自我警惕，同時珍惜法院所給予
    之緩刑機會，為提供其子女健全成長環境而努力。
據上論斷，應依刑事訴訟法第273條之1第1項、第299條第1項前
段，修正前刑法185條之3，刑法第276條第1項、第185條之4、第
51條第5款、第74條第1項第1款，刑法施行法第1條之1第1項，判
決如主文。
本案經檢察官陳清茂到庭執行職務。
中    華    民    國    97    年    6     月    26    日
                  交通法庭   法  官  林庚棟
本件判決正本證明與原本無異。
如不服本判決，應於判決送達後10日內，向本院提出上訴狀；上
訴書狀應敘述具體理由，未敘述上訴理由者，應於上訴期間屆滿
後20日內補提上訴理由書於本院。
                             書記官  殷玉芬
中    華    民    國    97    年    6     月    27    日
附錄本案論罪科刑法條全文
修正前刑法第185條之3：
服用毒品、麻醉藥品、酒類或其他相類之物，不能安全駕駛動力
交通工具而駕駛者，處1年以下有期徒刑、拘役或3萬元以下罰金
。
刑法第276條：
因過失致人於死者，處2年以下有期徒刑、拘役或2千元以下罰金
。
從事業務之人，因業務上之過失犯前項之罪者，處5年以下有期
徒刑或拘役，得併科3千元以下罰金。
刑法第185條之4：
駕駛動力交通工具肇事，致人死傷而逃逸者，處6月以上5年以下
有期徒刑。


司法院資訊處製作；財團法人民間司法改革基金會備份。
